【裁判字號】    97,勞訴,94
【裁判日期】    971202
【裁判案由】    清償債務
【裁判全文】
臺灣板橋地方法院民事判決              97年度勞訴字第94號
原      告  衡翔股份有限公司
法定代理人  丁○○
訴訟代理人  甲○○
被      告  乙○○
            丙○○
上列當事人間請求清償債務事件，經本院於民國97年11月18日言
詞辯論終結，判決如下：
    主  文
被告乙○○應給付原告新台幣壹佰壹拾柒萬伍仟佰貳拾元及自
民國97年7 月19日起至清償日止，按週年利率5%計算之利息。
原告其餘之訴駁回。
訴訟費用由被告乙○○負擔2 分之1 ，其餘由原告負擔。
    事實及理由
一、原告起訴主張：被告乙○○前於民國（下同）92年間擔任原
    告公司業務職務，經被告張依玲簽署員工連帶保證書乙份（
    下稱系爭保證書），就原告乙○○於任職期間或離職後之違
    法舞弊、侵占或毀損公款公物等情負連帶賠償責任，原告並
    全權授權被告乙○○負責客戶聯絡、業務承接及收受帳款之
    事宜。詎料原告於93年間清查客戶帳款時，赫然發現被告乙
    ○○多筆帳款交代不清，甚且將部分帳款據為己有，金額高
    達百萬元以上，嗣經其承諾願先清償新台幣（下同）50萬元
    ，並按月扣薪償還15000 元，孰料被告乙○○於清償10萬元
    ，並扣除每月15000 元數月後，即提出辭呈，僅簽署切結書
    聲明積欠原告117 萬5320元，保證按期清償云云。原告基於
    同情，於96年5 月再度任用，無奈乙○○於97年3 月又無故
    離職，且不願出面協商償還事宜，核計尚積欠原告117 萬53
    20元。被告張依玲為保證人，依約被告等自應負連帶清償責
    任，為此提起本件訴訟，並聲明被告乙○○、張依玲應連帶
    給付原告117 萬5320元及自收受支付命令起至清償日止，按
    年息5%計算之利息。
二、被告乙○○不爭執原告主張之上開事實，僅稱其沒有能力還
    款。另被告張依玲雖自認確曾簽具系爭保證書，但原告就乙
    ○○任職期間發生於92年至93年間之債務，相隔4 年後，始
    於97年對之主張保證責任，已罹時效不可再對之請求等語置
    辯。被告2 人均聲明求為駁回原告之訴。
三、本件原告主張被告張依玲係被告乙○○之任職人事保證人，
    乙○○於92年、93年間，將原告公司客戶帳款據為己有，其
    簽署切結書，迄今尚積欠原告117 萬5320元之事實，已據其
    提出被告不爭執之員工連帶保證書、切結書、應收帳款回收
    明細表為證，核屬相符，自堪信為真實。從而原告依據被告
    乙○○簽立之切結書，訴請乙○○給付原告117 萬5320元及
    自支付命令送達之翌日即97年7月19日起，至清償日止，按
    週年利率5%計算之法定遲延利息，核無不合，應予准許。
四、次按，僱用人對保證人之請求權，因2 年間不行使而消滅。
    民法第第756 條之8 定有明文，此僱用人之請求權消滅時效
    起算點，依同法第128 條前段之規定，應自請求權可行使時
    起算，即自僱用人受有損害而得請求賠償時起算。經查，
    本件原告自陳於93年間清查客戶帳款時，發現被告乙○○將
    部分帳款據為己有，金額高達百萬元以上之情，顯見彼時原
    告之請求權已處於可行使之狀態，惟其遲至97年7 月始對本
    件被告即保證人張依玲請求履行人事保證賠償責任，此有原
    告聲請核發支付命令狀之記載可稽，依民法第第756 條之8
    規定，其對保證人之請求權，因2 年間不行使而消滅。從而
    張依玲抗辯乙○○任職期間發生於92年至93年間之債務，相
    隔4 年後，原告始於97年對之主張保證責任，已罹時效不可
    再對之請求等語，應屬有據，其拒絕給付為有理由，此部分
    原告請求張依玲連帶給付，應予駁回。
五、據上論結，本件原告之訴為一部有理由、一部無理由，依民
    事訴訟法第78條、第79條，判決如主文。
中    華    民    國    97    年    12    月    2     日
                  民事第二庭    法  官  陳財旺
以上正本係照原本作成
如對本判決上訴須於送達後20日內向本院提出上訴狀
中    華    民    國    97    年    12    月    2     日
                                書記官  孫國慧


司法院資訊處製作；財團法人民間司法改革基金會備份。
